【裁判字號】    91,易,4552
【裁判日期】    920530
【裁判案由】    贓物
【裁判全文】
臺灣高雄地方法院刑事判決                        九十一年度易字第四五五二號
    公  訴  人  臺灣高雄地方法院檢察署檢察官
    被      告  丙○○
右列被告因贓物案件，經檢察官提起公訴（九十一年度偵字第二六三二九號），本院
判決如左：
    主  文
丙○○無罪。
    理  由
一、公訴意旨略以：被告丙○○與乙○○、甲○○與丁○○三人（以上三人經檢察官
    另案起訴，經本院於民國九十二年三月二十四日以九十一年度易字第四三六四號
    ，均判決無罪）基於搬運贓物之共同犯意聯絡，明知車牌號碼ＢＮ－二二０七號
    自小客車係他人財產犯罪所得贓車（為韓林秀於九十一年八月二十二日上午六時
    許所失竊車輛），先由丁○○於上揭車輛失竊之日下午三時許，駕駛該輛贓車載
    不詳姓名年籍綽號「賢仔」男子，前往高雄縣大寮鄉○○村○○路○段九四五巷
    五號前，丙○○則另行騎乘機車到達現場，三人欲請乙○○銷售贓車，乙○○則
    於同日下午五時五十分許，騎乘機車後載甲○○到達現場，該五人則基於共同銷
    贓犯意，甲○○先以Ｔ型板手插入贓車電門發動引擎，欲駕駛贓車搬運至他處銷
    贓時，為警方當場逮捕甲○○與丁○○兩人，乙○○、丙○○與綽號「賢仔」男
    子則逃逸無蹤。警方並於現場查扣贓車一部與犯罪用之Ｔ型板手、尖嘴鉗、平口
    起子及銀色小型手電筒各一支。因認被告丙○○涉有刑法第三百四十九條第二項
    之搬運贓物罪嫌。
二、按犯罪事實應依證據認定之，無證據不得推定其犯罪事實；又不能證明被告犯罪
    ，應諭知無罪之判決，刑事訴訟法第一百五十四條、第三百零一條第一項定有明
    文。又認定不利於被告之事實，須依積極證據，苟積極證據不足為不利於被告事
    實之認定，即應為有利於被告之認定，更不必有何有利之證據，最高法院著有三
    十年上字第八一六號判例可參。
三、公訴人認被告丙○○涉有刑法第三百四十九條第二項之搬運贓物罪嫌，無非以被
    告右揭贓物犯行，業經被害人韓林秀指訴及證人張簡宏丞證述情節相符，並有查
    獲贓車認可資料、扣押物品目錄表與贓物認領保管收據等各一份附卷可資佐證。
    另同案被告洪建華與甲○○在另案偵查時坦承犯行，並於本案偵查庭當場指認被
    告即為當場之綽號「大胖華」本人等情，為其論據。訊據被告丙○○對於伊有於
    九十一年八月二十二日下午五時五十分許，至高雄縣大寮鄉○○村○○路○段九
    四五巷五號前之事實固坦承不諱，惟堅決否認有何搬運贓物之犯行，辯稱：乙○○打電話通知伊至現場幫忙推車，車子尚未發動，伊見警察來了旋逃逸等語。
四、經查，車牌號碼ＢＮ─二二○七號自用小客車原係林幸潔所有，交由韓林秀使用
    ，於九十一年八月二十二上午六時許，在高雄縣大寮鄉○○路六八六巷八九號遭
    竊之事實，業據韓林秀於警訊中指訴綦詳，並有車輛竊盜、車牌失竊資料個別查
    詢報表─查詢車輛認可資料、車籍作業系統─查詢認可資料、贓物認領保管收據
    等各一份附卷可稽，是該車係遭人竊取之贓物堪以認定。前開贓車於九十一年八
    月二十二日下午三時許，遭人駛至高雄縣大寮鄉○○村○○路○段九四五巷五號
    前，丙○○、乙○○、甲○○、丁○○、綽號「賢仔」之人等五人在現場欲發動
    該車駛離現場銷贓，並由甲○○持Ｔ型扳手一支插在汽車電門，準備發動引擎，
    惟無法發動，並由丁○○在車後準備推車，尚未移動該贓車即為警員在該處查獲
    之事實，業據被告於本院審理中；證人甲○○、丁○○、乙○○分別於警、偵訊
    及本院九十一年度易字第四三六四號案件審理中供述明確，經本院調取該案卷宗
    審閱屬實，並有本院九十一年度易字第四三六四號刑事判決一份、現場照片六張
    附卷及Ｔ型扳手、尖嘴鉗、平口起子、小型手電筒各一支扣案可佐，是被告及證
    人甲○○、丁○○、乙○○、綽號「賢仔」之人等五人均明知該小客車為贓車，
    而在現場著手發動車子一節，亦堪認定，惟該ＢＮ─二二○七號小客車於當時係
    遭人駛至前揭光明路一段九四五巷五號前，並停放在圍牆邊，於被告及證人甲○○、丁○○、乙○○、綽號「賢仔」之人等五人在場欲發動車子或推車而為警查
    獲時，該贓車顯然尚未因被告及證人甲○○、丁○○、乙○○、綽號「賢仔」之
    人等五人之行為，而自前開光明路之所在地而移轉至其他場所。按搬運贓物指為
    他人而移轉贓物所在場所之行為，至少須已改變贓物所在場所而礙及贓物之追返
    ，始足成罪，又刑法對於未遂犯之處罰，係採列舉主義，故所犯法條如無處罰未
    遂之明文，即不得以未遂犯論處，此觀刑法第二十五條第二項定自明。被告與證
    人甲○○、丁○○、乙○○、綽號「賢仔」之人等五人固於前揭時、地著手搬運
    上開ＢＮ─二二○七號贓車，惟尚未改變該贓車之場所，即為警查獲，僅屬搬運
    未遂，而刑法第三百四十九條第二項並無處罰搬運贓物未遂之明文，被告自不得
    以未遂犯論處。又證人乙○○於警訊中供稱：該贓車係由被告、丁○○及「賢仔
    」之人竊得後，寄放在警方查獲地點，要伊幫忙脫售等語；於警訊中又供稱：該
    贓車係丁○○於九十一年八月二十二日下午三時許，駕駛該贓車至高雄縣大寮鄉
    ○○路○段九四五巷五號前等語；於偵查中供稱：該車係丁○○與「賢仔」竊取
    ，由被告委託伊賣車，伊知道被告不會偷車等語；又於本院九十一年度易字第四
    三六四號案件審理中供稱：本件係由被告竊得該贓車後，擬委由伊銷贓等語，惟
    為被告所否認，而證人乙○○就該贓車係由何人所竊前後供述並不一致，亦未明
    確指述該贓車係由被告駛至上開停放地點。另證人甲○○於警訊、偵查中供稱：
    伊騎車經過該贓車上開停放地點，遇見乙○○要伊幫忙將該贓車駛離等語。證人
    丁○○於警訊、偵查中亦供稱：伊經過該贓車上開停放地點附近，遇被告要伊下
    車幫忙推車等語，是該車是否係由被告自他處駛至上開停放地點，尚乏積極證據
    足以證明。綜上所述，依卷內之證據尚不足以證明該車號ＢＮ─二二○七號自用
小客車係由被告駛至高雄縣大寮鄉○○路○段九四五巷五號前，而被告固有於右
    揭時地著手搬運該贓車，惟尚未移動贓車之場所，即為警查獲，其搬運贓物之行
    為僅止於未遂階段，而刑法第三百四十九條並無處罰搬運贓物未遂之明文，自不
    得以搬運贓物罪論處。
五、此外，本院復查無其他積極證據足資佐證認被告有公訴人所指訴搬運贓物既遂之
    犯行，既不能證明被告犯罪，自應諭知無罪之判決。
據上論斷，應依刑事訴訟法第三百零一條第一項規定，判決如主文。
本案經檢察官張啟祥到庭執行職務。
中    華    民    國      九十二      年      五      月      三十      日
                                  臺灣高雄地方法院刑事庭
                                      法  官  何悅芳
右正本證明與原本無異。
如不服本判決，應於判決送達後十日內，向本院提出上訴狀。
                                      書記官  顏宗貝
中    華    民    國      九十二      年      五      月      三十      日


司法院資訊處製作；財團法人民間司法改革基金會備份。
